【裁判字號】    94,訴,2545
【裁判日期】    950127
【裁判案由】    毒品危害防制條例
【裁判全文】
臺灣桃園地方法院刑事判決              94年度訴字第2545號
公  訴  人  臺灣桃園地方法院檢察署檢察官
被      告  甲○○
指定辯護人  本院公設辯護人  杜逸新
上列被告因毒品危害防制條例案件，經檢察官提起公訴（94年度
毒偵字第6136號），及移送併辦（94年度毒偵字第6419號），嗣
經本院訊問被告後，被告自白犯罪，檢察官聲請協商判決，經本
院合議庭裁定由受命法官改依簡式審判程序後為協商判決，本院
判決如下：
    主      文
甲○○連續施用第一級毒品，累犯，處有期徒刑壹年。扣案之第
一級毒品海洛因壹包（淨重零點零公克，空包裝重零點壹柒公
克）、含第一級毒品海洛因成分殘渣之殘渣袋壹個，均沒收銷燬
之。
    事實及理由
一、犯罪事實：被告甲○○前於民國88年間因施用毒品案件，經
    臺灣花蓮地方法院以88年度毒聲字第521 號裁定送觀察、勒
    戒，於88年8 月8 日入戒治處所，觀察期滿認無繼續施用毒
    品傾向，於88年8 月19日出所，並經臺灣花蓮地方法院檢察
    署檢察官於88年8 月20日以88年度毒偵字第33號為不起訴處
    分確定；於89年間因施用毒品案件，經臺灣花蓮地方法院以
    89年度毒聲字第166 號裁定送觀察、勒戒後，於89年2 月20
    日入戒治處所，認有繼續施用毒品傾向，經該院以89年度毒
    聲字第296 號裁定送強制戒治，復經該院以89年度毒聲字第
    787 號裁定停止戒治，於89年8 月31日出所，後再經該院以
    89年度毒聲字第1123號裁定撤銷停止戒治，於90年1 月30日
    入所，又經該院以90年度毒聲字第551 號裁定延長戒治期間
    ，其後經該院以90年度毒聲字第965 號裁定免予繼續戒治，
    而於90年11月15日強制戒治執行完畢，另經臺灣花蓮地方法
    院檢察署檢察官以違反毒品危害防制條例案件提起公訴，經
    臺灣花蓮地方法院以89年度林簡字第27號判決判處有期徒刑
    4 月確定；同年復因違反毒品危害防制條例案件，經臺灣花
    蓮地方法院以89年度林簡字第74號判決判處有期徒刑6 月確
    定；於90年間因違反毒品危害防制條例案件，經臺灣花蓮地
    方法院以90年度林簡字第31號判決判處有期徒刑5 月確定，
    以上3 罪接續執行，於90年11月15日入監執行，於91年12月
    11日縮短刑期假釋出監，嗣於92年1 月18日假釋期滿未經撤
    銷，未執行之刑以已執行論（構成累犯）；於94年間因違反
    毒品危害防制條例案件，經本院以94年度訴字第642 號判決
    判處有期徒刑10月確定，於94年11月18日入監執行，目前仍
    在執行中。詎其仍未戒除毒癮，明知海洛因係毒品危害防制
    條例所稱之第一級毒品，不得非法持有及施用，竟基於施用
    第一級毒品之概括犯意，自94年4 月30日即本院94年度訴字
    第642 號判決宣示判決日（即94年4 月29日）之翌日後某日
    起至94年11月17日21時許止，連續在桃園縣桃園市○○路18
    巷17號之住處，以注射針筒施用第一級毒品海洛因多次。嗣
    分別於94年11月3 日20時10分許，在桃園縣平鎮市○○路
    430 巷口查獲，並扣得第一級毒品海洛因1 包（淨重0.03
    公克，空包裝重0.17公克）；於94年11月18日9 時45分許，
    在桃園縣平鎮市○○路與龍南路口查獲，並扣得含第一級毒
    品海洛因成分殘渣之殘渣袋1 個。案經桃園縣政府警察局平
    鎮分局報告臺灣桃園地方法院檢察署檢察官偵查起訴。
二、證據：
（一）被告甲○○於本院審理中之自白。
（二）卷附桃園縣政府警察局平鎮分局被採尿人姓名編號對照表
      、臺灣尖端先進生技醫藥股份有限公司濫用藥物檢驗報告
      各2 紙。
（三）扣案第一級毒品海洛因1 包（淨重0.03公克，空包裝重0.
      17公克）、含第一級毒品海洛因成分殘渣之殘渣袋1 個，
      及卷附法務部調查局鑑定通知書1 紙。
（四）照片1 幀。
三、本件被告已認罪，經檢察官與被告於本院審理時達成協商之
    合意，其合意內容為：被告就連續施用第一級毒品海洛因願
    受科處有期徒刑1 年。經查，上開協商合意並無刑事訴訟法
    第455 條之4 第1 項所列情形之一，檢察官聲請改依協商程
    序而為判決，本院爰不經言詞辯論，於協商合意範圍內為協
    商判決，合予敘明。
四、沒收：扣案之第一級毒品海洛因1 包（淨重0.03公克，空包
    裝重0.17公克），因海洛因為第一級毒品，包裝之塑膠袋又
    與所包裝之海洛因難以析離，應一併依毒品危害防制條例第
    18條第1 項前段之規定，沒收銷燬之。扣案之含海洛因成分
    殘渣之殘渣袋1 個為被告施用海洛因之殘餘，袋內之殘渣係
    海洛因，業經被告於本院審理時供承明確（見本院95年1 月
    20日簡式審判筆錄），且如前所述，被告確有施用海洛因之
    犯行，是前開殘渣袋內之殘渣堪認係海洛因，則因海洛因殘
    渣與殘渣袋於物理外觀上二者已附合為一體而難以析離，亦
    應依毒品危害防制條例第18條第1 項前段之規定，沒收銷燬
    之。
五、附記：按若在最後審理事實法院宣示判決後始行發生之事實
    ，既非該法院所得審判，即為該案判決之既判力所不能及（
    最高法院32年上字第2578號判例意旨參照），是既判力對於
    時間效力之範圍應以最後審理事實法院之宣示判決日為判斷
    之標準（最高法院82年度第4 次刑事庭會議決議參照）。查
    被告前曾因連續施用第一級毒品經本院以94年度訴字第642
    號判決判處有期徒刑10月確定，且該判決之宣示判決日為94
    年4 月29日（有該判決及宣判筆錄各1 份在卷足憑），本件
    公訴人固於本院準備程序中擴張起訴犯罪事實為被告自93年
    10月間某日起至94年11月17日21時許之連續施用第一級毒品
    海洛因多次（見本院卷第27頁），惟查被告自93年10月間某
    日起至94年4 月29日連續施用第一級毒品海洛因犯行為上開
    本院94年度訴字第642 號判決之既判力所及，就該部分本院
    自不得再予裁判，一併敘明。
六、應適用之法條：刑事訴訟法第455 條之4 第2 項、第455 條
    之8 ，毒品危害防制條例第10條第1 項、第18條第1 項前段
    ，刑法第11條、第56條、第47條。
七、本判決除有刑事訴訟法第455 條之4 第1 項第1 款、第2 款
    、第4 款、第6 款、第7 款所定情形之1 ，或違反同條第2
    項規定者外，不得上訴。
八、如不服本件判決，得自收受判決送達之日起10日內，向本院
    提出上訴書狀，上訴於第二審法院。
本案經檢察官嵇珮晶到庭執行職務。
中    華    民    國    95    年     1    月    27    日
                  刑事第二庭    法  官  鄭吉雄
以上正本證明與原本無異。
如不服本判決，應於送達後10日內，向本院提出上訴狀（應附繕
本），上訴於臺灣高等法院。
                                書記官  陳慧玲
中    華    民    國    95    年    2     月    7     日
附錄法條：
毒品危害防制條例第10條第1 項
施用第一級毒品者，處 6 月以上 5 年以下有期徒刑。


司法院資訊處製作；財團法人民間司法改革基金會備份。
